【裁判字號】    90,上易,1395
【裁判日期】    900830
【裁判案由】    妨害婚姻
【裁判全文】
臺灣高等法院高雄分院刑事判決          九十年度上易字第一三九五號
    上  訴  人
    即  被  告  甲○○
    （原名許忍成）
    選任辯護人  朱立人
右上訴人因妨害婚姻案件，不服臺灣高雄地方法院九十年度易字第一八二八號中華民
國九十年六月十九日第一審判決（起訴案號：臺灣高雄地方法院檢察署八十九年度偵
字第二一三三三號），提起上訴，本院判決如左：
      主      文
上訴駁回。
      事      實
一、甲○○明知邱淑琴（經告訴人撤回告訴，另由檢察官為不起訴處分）係有配偶之
    人，竟基於概括犯意，自民國八十八年六月間某日起，至八十九年六月間止，多
    次在其車上及高雄市○○區○○道附近汽車旅館內等處與邱淑琴相姦，嗣因邱淑
    琴於八十九年八月十三日將甲○○寫給邱女之情書交予其夫乙○○，乙○○始知
    渠等姦情。
二、案經乙○○訴由台灣高雄地方法院檢察署檢察官偵查後聲請簡易判決處刑。
      理      由
一、訊據上訴人即被告甲○○矢口否認有相姦之犯行，辯稱：伊有寫信給邱淑琴，因
    為伊對邱女有好感，但沒有與邱淑琴發生過性關係，信中所寫「結合」二字之意
    思，是指伊等二人有見面的意思云云。按訴訟法之證明及認定之事實，乃歷史之
    證明及推論，與自然科學上之實驗證明不同，後者得以實驗求證完全一致或符合
    ，然訴訟法上之證明及事實認定，以推論高度之蓋然性，其推論所得之概括認定
    ，須通常之人皆可確信為真實即可（最高法院八十四年度台上字第五一二九號判
    決意旨參照）。經查，右揭事實業據告訴人乙○○指訴甚詳，復經證人邱淑琴於
    偵查及原審審理中證述在卷，而卷附之情書被告亦坦承係其寫給邱淑琴的，信中
    被告明白示愛，且有「今晚見到妳，並且和妳相結合之後，這一晚讓我永刻於心
    ，當時我感到好幸福、好快樂，妳肯給了我無比的溫馨，因為我和我太太從來就
    沒有這麼的直接，這種直接的感覺就只有妳給了我．．．下次我們可以到附近汽
    車賓館約會，因為在車上空間又窄、又不方便，告訴妳，妳不要笑，這還是頭一
    回．．」等顯示親蜜關係之話語。又被告是一具合理社會經驗之成年人，且曾
    任過公職，男女間「結合」二字不是代表見面的意思，其應知之甚明。又如係代
    表見面的意思，則被告在「今晚見到妳」的用詞後，又書寫「並且和妳相結合」
    等語，豈非相互矛盾？依一般社會經驗判斷，被告上開辯解，顯然無稽，應以證
    人邱淑琴所言與被告有發生過性關係為可採。事證明確，被告犯行洵堪認定。
二、核被告甲○○所為，係犯刑法第二百三十九條後段之相姦罪，應依同條前段處斷
    。被告多次相姦犯行，時間緊接，方法相同，所犯罪名同一，顯係基於概括犯意
    為之，為連續犯，應依刑法第五十六條之規定論以一罪，並加重其刑。
三、原審因而適用刑法第五十六條、第二百三十九條後段、第四十一條第一項前段、
    罰金罰鍰提高標準條例第二條之規定，並審酌被告犯後否認犯行，態度不佳，及
    犯後所生危害等一切情狀，量處有期徒刑四月，並諭知如易科罰金，以三佰元折
    算一日。經核原判決認事用法，並無不合，量刑亦屬適度。被告上訴意旨，仍執
    陳詞，否認犯罪，指摘原判決不當，為無理由，應予駁回。
據上論斷，應依刑事訴訟法第三百六十八條，判決如主文。
本案經檢察官陳新慶到庭執行職務。
中    華    民    國      九十      年       八       月     三十     日
                              臺灣高等法院高雄分院刑事第三庭
                      審判長法官  莊秋桃
                                        法官  陳中和
                                        法官  謝宏宗
右正本證明與原本無異。
不得上訴。
                                      書記官  王秀娟
中    華    民    國      九十      年       八       月    三十一    日
附錄：本判決論罪科刑法條：
刑法第二百三十九條
有配偶而與人通姦者，處一年以下有期徒刑；其相姦者亦同。
                                                                  Ｊ


司法院資訊處製作；財團法人民間司法改革基金會備份。
